臺灣高雄地方法院刑事判決　　　　　　　　　　　　九十三年度易字第一八九０號
　　公　訴　人　臺灣高雄地方法院檢察署檢察官
　　被　　　告　甲○○
右列被告因違反毒品危害防制條例案件，經檢察官提起公訴（九十三年度毒偵字第六
一九二號），本院判決如左：
    主  文
甲○○施用第二級毒品，處有期徒刑肆月，如易科罰金，以參佰元折算壹日。
    事  實
一、甲○○曾於民國九十一年間因施用毒品案件，經本院裁定送觀察、勒戒，於九十
    一年六月二十一日因無繼續施用毒品傾向釋放，並經臺灣高雄地方法院檢察署檢
    察官於九十一年六月二十日以九十一年度毒偵字第一九五○號為不起訴處分確定
    在案。詎仍不知悔改，竟於上開觀察勒戒執行完畢釋放後五年內，復基於施用Ｍ
    ＤＭＡ之犯意，於九十三年九月五日下午五時二十分回溯七十二小時內之某時許
    ，在不詳地點，以不詳之方法，施用ＭＤＭＡ一次。嗣於同日下午四時十分許，
    為警在高雄市苓雅區○○○路與中華路口，因見甲○○形跡可疑而加以盤查，並
    經甲○○同意採尿送驗後，始查知上情。
二、案經高雄市政府警察局苓雅分局報請臺灣高雄地方法院檢察署檢察官偵查起訴。
    理  由
一、訊據被告甲○○矢口否認有何施用ＭＤＭＡ之犯行，辯稱︰伊沒有施用ＭＤＭＡ
    ，可能是伊的尿液與同時被查獲之陳振福的尿液混在一起，才會有ＭＤＭＡ陽性
    反應云云。然查，被告為警查獲時經其同意採尿液送驗結果，呈ＭＤＭＡ陽性反
    應，此有高雄市立凱旋醫院九十三年九月十六日濫用藥物尿液檢驗報告（檢體編
    號Ｆ─九三六四八）及高雄市政府警察局苓雅分局偵辦毒品案件嫌疑人尿液採證
    代碼對照表各一紙在卷足憑（見偵查卷第十四頁、第十五頁），而施用ＭＤＭＡ
    後三天內，有施用劑量之百分之六十五以ＭＤＭＡ原態自尿液排出，百分之七以
    其代謝物ＭＤＡ排出，惟排出之時間，與使用劑量、使用頻率、被採樣者飲用水
    量之多寡及其體內代謝情況等因素皆有相關性，故依個案而異，此業經行政院衛
    生署管制藥品管理局於九十一年八月二日以管檢字第一○八四四三號函說明綦詳
    ，再目前各醫院所檢驗尿液最精密之方法為ＧＣ─ＭＳ法即氣相層析質譜法，按
    尿液經檢驗呈陽性反應，不一定即可確認有施用甲基安非他命，應依其分析方法
    來判定，因有部分藥物之干擾，有些分析方法無法辨識，但尿液經氣相層析質譜
    法確認有ＭＤＭＡ反應，即可確認有施用ＭＤＭＡ，而高雄市立凱旋醫院所採檢
    驗尿液之方式，係先經以酵素免疫法進行初步篩檢，再採用氣相層析質譜法進行
    確認鑑定，有上開檢驗報告所載檢驗方法可稽，是被告之尿液，經高雄市立凱旋
    醫院以氣相層析質譜法檢驗，既檢出有ＭＤＭＡ陽性反應，足認被告於九十三年
    九月五日下午五時二十分經警採尿時間回溯七十二小時內之某時，必有施用第二
    級毒品ＭＤＭＡ之犯行；另被告雖辯稱其尿液可能與陳振福之尿液相混云云，然
    陳振福之尿液經送驗結果，係呈ＭＤＭＡ陰性反應，此有高雄市立凱旋醫院九十
    三年九月十六日濫用藥物尿液檢驗報告（檢體編號Ｆ─九三六四七）及高雄市政
    府警察局苓雅分局偵辦毒品案件嫌疑人尿液採證代碼對照表各一紙在卷足憑（見
    偵查卷第十四頁及本院卷第十九頁），則被告之尿液顯無可能與陳振福之尿液相
    混而致其之尿液送驗結果呈ＭＤＭＡ陽性反應，是被告前開所辯，顯係飾卸之詞
    ，不足採信。而被告於九十一年間因施用毒品案件，經本院裁定送觀察、勒戒，
    於九十一年六月二十一日因無繼續施用毒品傾向釋放，並經臺灣高雄地方法院檢
    察署檢察官於九十一年六月二十日以九十一年度毒偵字第一九五○號為不起訴處
    分確定等情，有該不起訴處分書（見偵查卷第七頁）、臺灣高雄地方法院檢察署
    刑案資料查註紀錄表及臺灣高等法院被告全國前案紀錄表各一份在卷可憑。綜上
    所述，被告於觀察勒戒執行完畢釋放後，五年內再犯施用第二級毒品ＭＤＭＡ之
    犯行至明，本件事證明確，被告犯行洵堪認定。
二、查ＭＤＭＡ係毒品危害防制條例第二條第二項第二款所稱之第二級毒品，核被告
    甲○○施用ＭＤＭＡ之行為，係犯該條例第十條第二項之施用第二級毒品罪。被
    告持有ＭＤＭＡ後，進而施用，其持有之低度行為應為施用之高度行為所吸收，
    不另論罪。爰審酌被告素行不良，前曾因施用毒品，經觀察、勒戒後，仍不知悔
    改警惕，猶繼續施用毒品，本不宜寬貸，惟念其施用毒品乃自戕行為，及對社會
    危害性等一切情狀，量處如主文所示之刑，並諭知易科罰金之折算標準，以資懲
    儆。
據上論斷，應依刑事訴訟法第二百九十九條第一項前段，毒品危害防制條例第十條第
二項，刑法第十一條前段、第四十一條第一項前段，罰金罰鍰提高標準條例第二條，
判決如主文。
本案經檢察官乙○○到庭執行職務。
中　　　華　　　民　　　國　　九十四　　年　　　三　　　月　　 十五 　　日
                                  　臺灣高雄地方法院刑事第三庭
                                      　審判長法　官  黃建榮
                                              法　官  陳威龍
　　　　　　　　　　　　　　　　　　　　　　　法　官　陳玉聰
右正本證明與原本無異。
如不服本判決，應於收受送達後十日內向本院提出上訴書狀。
    　　　　　　　　　　　　　　　　　　　　　書記官   鄭淑臻
中　　　華　　　民　　　國　　九十四　　年　　　三　　　月　　 十五 　　日
附錄本判決論罪科刑法條全文：
毒品危害防制條例第十條第二項
施用第二級毒品者，處三年以下有期徒刑。
